臺灣士林地方法院交通事件裁定　　　　　　　　　　九十三年度交聲字第八０八號
　　原處分機關　臺北市交通事件裁決所
　　異　議　人
　　即受處分人　甲○○
右列受處分人因違反道路交通管理處罰條例案件，對於臺北市交通事件裁決所民國九
十三年八月六日所為之處分（原處分案號：北市裁三字第裁二二—ＡＣＵ三０一八五
九號），聲明異議，本院裁定如左：
    主  文
原處分撤銷。
甲○○汽車駕駛人，駕駛汽車經測試檢定酒精濃度超過規定標準，處罰鍰新臺幣肆萬
伍仟元，並吊扣其駕駛執照壹年。
    理  由
一、按交通安全規則第一百十四條第二款之規定，汽車駕駛人飲用酒類或其他類似物
    後其吐氣所含酒精濃度超過每公升Ｏ‧二五毫克或血液中酒精濃度超過百分之Ｏ
    ‧Ｏ五以上者，不得駕車。又依道路交通管理處罰條例第三十五條第一項第一款
    規定：汽車駕駛人，駕駛汽車經測試檢定酒精濃度超過規定標準者，處新台幣一
    萬五千元以上六萬元以下罰鍰，並當場移置保管其車輛及吊扣其駕駛執照一年。
二、原處分意旨略以：異議人即受處分人甲○○於九十三年六月二十日二十時五十二
    分，駕駛車號ＡＥＴ─四一一號輕型機車，在臺北市○○路○段二十六巷口經警
    當場攔停舉發酒精濃度過量違規（經測試為每公升０‧八０毫克），依道路交通
    管理處罰條例第三十五條第一項第一款之規定，處罰鍰新臺幣四萬五千元。
三、聲明異議意旨略以：異議人於九十三年六月二十日晚間，騎乘車號ＡＥＴ─四一
    一號輕型機車，欲前往康樂派出所調解，確不可能呈酒醉狀態，否則如何洽談調
    解；又異議人出門前曾服用史帝富保麗娜液藥品，該藥品內含濃烈焦油成份，恐
    因此誤認異議人有煙酒味；另異議人接受酒測時，酒測器失靈，係經員警敲、打
    、拍、碰辦公桌數分鐘後，始進行測試，以如此方式使用酒測器，其準確度實無
    法令人順服，為此聲明異議等語。
四、經查：
  (一)異議人對其於前揭時地騎乘機車，經臺北市政府警察局交通警察大隊員警當場攔
    停實施酒精濃度測試，其吐氣酒精濃度達每公升０‧八０毫克等情並不否認，並
    有臺北市政府警察局北市警交大字第ＡＣＵ三０一八五九號舉發違反道路交通管
    理事件通知單影本一件附卷可資佐證。
  (二)又本件舉發之經過，業經證人即製單舉發之臺北市政府警察局內湖分局警員林皇
    彬到庭證述甚明，稱：當時伊和替代役是巡邏勤務，晚上八點伊巡邏至金湖路跟
    成功路五段、民權東路、康寧路三段的大十字路口，伊在那邊等紅綠燈時，右邊
    紅磚人行道發現受處分人行駛人行道，引起伊的注意，他是金湖路往康寧路三段
    的方向，伊以為他會停下來，他一騎下人行道就往前衝過了紅綠燈，伊就前往攔
    停告發，往前攔停時，伊騎到康寧路三段二十六巷口，將他攔停，問話時伊說你
    違規為何闖紅燈，他一開口聞到酒味，伊呼叫派出所，請備差人員拿酒測器過來
    實施酒測，第一次酒測達到○‧七八，後來酒測器因電力不足，上面顯示請充電
    ，所以無法列印，所以伊先關機，且因○‧七八已經涉及公共危險罪，伊請受處
    分人和伊回大湖派出所重新酒測，因為要充電，插上充電器後繼續酒測，插上充
    電器之後，訊號還是異常，後來認定是吹氣握把內的九伏特電池也沒有電，換了
    電池後就訊號正常，直接對於異議人酒測，反而測出○‧八○，而同一人先後酒
    測常常測出會有些許的差別，如果按照正常言酒測值應該會下降，或許是因為受
    測者酒精發酵的關係，所以酒測值往上升，而這超過○‧五五的酒測值很多，伊
    也有列印出來。伊第二次酒測的時候，已經充電也換過電池，所以訊號是正常的
    ，螢幕上面有出現請測試字樣，且數字會歸零等語。查證人係依法執行職務之公
    務員，與異議人並無仇隙，衡情應無攀誣異議人之理，其證言應堪採信。是依證
    人所述，當日實施酒測時，係因酒測器電力不足無法列印測試結果，始進行第二
    次酒測，非如異議人所稱係酒測器失靈。且第二次之酒測係於確定機器完全正常
    後才施測，其結果應屬正確。又本件酒精測試之方法，係由異議人對測試器吹氣
    加以檢測，與異議人身上氣味如何無關，故不論異議人所稱其使用含焦油成份藥
    品致身上有煙酒味一節是否為真，均不致影響酒精測試之結果甚明。參以異議人
    對其於舉發當日於騎乘機車前曾飲用藥酒一節，亦自承無諱，足認其經測試之酒
    精濃度超過標準，確係因飲酒之結果。
  (三)綜上所述，異議人確有於酒後酒精濃度超過規定標準仍騎乘機車之違規行為，異
    議人辯稱並未酒醉云云，要無足採。原處分機關依法處異議人罰鍰新臺幣四萬五
    千元，雖無不合，惟其漏未依道路交通管理處罰條例第三十五條第一項第一款之
    規定，處吊扣異議人駕駛執照一年之處分，則有未洽。是異議人之異議，雖無理
    由，然原處分既有不當，自應由本院將原處分撤銷，改諭知適法之處分如主文第
    二項所示。
據上論斷，應依道路交通案件處理辦法第二十條，裁定如主文。
中　　　華　　　民　　　國　　九十三　　年　　　十　　　月　　三十　　日
                                  臺灣士林地方法院交通法庭
                                      法  官  彭  洪  媛
右正本證明與原本無異。
如不服本裁定，應於送達後五日內，向本院提出抗告狀。
                                      書記官  周  霙  蘭
中　　　華　　　民　　　國　　九十三　　年　　　十　　　月　　三十　　日
